【裁判字號】    97,交抗,355
【裁判日期】    970401
【裁判案由】    違反道路交通管理處罰條例
【裁判全文】
臺灣高等法院交通事件裁定        97年度交抗字第355號
抗  告  人
即受處分人  甲○○
                    國民
上列抗告人因違反道路交通管理處罰條例案件，不服台灣桃園地
方法院中華民國九十七年二月二十九日所為之裁定（九十六年度
交聲字第四六四號），提起抗告，本院裁定如下：
    主  文
抗告駁回。
    理  由
一、原處分意旨略以：抗告人即受處分人甲○○駕駛車號580-Ｃ
    Ｋ號營業小客車，於民國九十六年四月十一日十七時四十分
    ，行經中壢市○○路一九六號至延平路與中美路口，因車流
    量壅塞，竟沿路亂鳴喇叭超車蛇行，而有危險駕駛行為，經
    員警鳴笛攔停，當場舉發違規，爰依道路交通管理處罰條例
    第四十三條第一項、第四項，及違反道路交通管理事件統一
    裁罰基準與處理細則第四十四條第一項暨基準表之規定，裁
    處罰鍰新台幣二萬一千元等語。
二、原裁定意旨略為：上揭違規事實，業據證人即本件舉發案件
    在場之警員楊約翰結證略稱：當時甲○○於紅燈甫轉綠燈時
    ，即直接按喇叭以蛇行方式逐一超越前車，且蛇行時甚至越
    至對向車道，大約持續一百公尺，我騎機車攔下他，並當場
    舉發等語。本件既係「當場舉發」，而非「逕行舉發」，衡
    諸蛇行，乃危險駕駛行為，本質上「稍縱即逝」，實難強令
    警察於「當場舉發」之時，尚須另輔以其他證據，況當時員
    警僅有一人，既隻身追攔，縱然配有照相或錄影設備，於安
    全考量及稍縱即逝之短暫時間內，亦無法強求其拍照取證。
    復以該員警雖為開立舉發通知單之人，惟因係當場目睹，自
    具有就其親眼見聞之事實作證之證人適格，既到庭具結，擔
    保其供述之真實性，無懼偽證罪之追訴，實難認有故意捏造
    之可能。反觀甲○○於異議理由書中，僅空言否認，復未指
    出任何足令法院合理懷疑其未有本件違規犯行之釋明方法，
    又經傳喚卻不到庭陳述，所辯顯係卸責之詞，應無足採。是
    其異議核無理由，應予裁定駁回。
三、抗告意旨略謂：本件攔查之時，警員辱罵伊：「爛司機」、
    「對警察什麼態度」，並以「到法院後，法官聽你的（，還
    是）聽我的」等語相威嚇，俟支援員警到達後即連開「亂按
    喇叭」、「以其他方式危險駕駛」兩張罰單，要與事實不符
    。況超車蛇行與單純變換車道之間，如何判斷？又員警既車
    行於伊後方，如何能判斷亂鳴喇叭者係何車？員警均未見說
    明。尤以伊並未接獲開庭通知，故未到庭應訊，原審逕予駁
    回異議，自非允洽，懇請明鑑云云。
四、本院查：
  (一)原審法院二次開庭之通知，均合法送達給甲○○，經其同居
    之母親及其本人收受，有送達證書二份在卷可查，抗告人所
    辯未接獲開庭通知，殊不足採。
  (二)原審既斟酌上揭各項直接、間接證據，本於經驗法則及論理
    法則而為判斷認定，經核於法並無不合，應予維持。抗告人
    置原裁定已經明白論斷之事項於不顧，猶事爭執，提起抗告
    ，不能認為有理由，應予駁回。
據上論斷，應依道路交通案件處理辦法第二十六條，刑事訴訟法
第四百一十二條，裁定如主文。
中    華    民    國    97    年    4     月    1     日
                  刑事第十九庭審判長法  官  黃金富
                                    法  官  魏新國
                                    法  官  洪昌宏
以上正本證明與原本無異。
不得再抗告。
                                    書記官  王韻雅
中    華    民    國    97    年    4     月    1     日


司法院資訊處製作；財團法人民間司法改革基金會備份。
